ACORDAO-COMPLETO-2398754

ACÓRDÃO 5243/2020 ATA 13/2020 - PRIMEIRA CÂMARA

VISTOS, relatados e discutidos estes autos de recurso de reconsideração interposto pelo sr. Nazareno de Souza Santos, superintendente do Instituto Nacional de Colonização e Reforma Agrária no Estado do Pará, em desfavor do Acórdão 10123/2018-TCU-Primeira Câmara, 
ACORDAM os Ministros do Tribunal de Contas da União, reunidos em sessão da Primeira Câmara, ante as razões expostas pelo Relator, em:
9.1. conhecer do recurso de reconsideração interposto pelo sr. Nazareno de Souza Santos para, no mérito, negar-lhe provimento;
9.2. dar ciência desta deliberação ao recorrente, ao Instituto Nacional de Colonização e Reforma Agrária e à Procuradoria da República no Estado do Pará.

Recurso de reconsideração interposto pelo sr. Nazareno de Souza Santos em desfavor de decisão que julgou irregulares suas contas e aplicou-lhe multa.

Primeira Câmara

Instituto Nacional de Colonização e Reforma Agrária.

3. Responsáveis/Recorrentes:
3.1. Responsáveis: Edila Ferreira Duarte Monteiro (XXX.713.902-XX); Nazareno de Souza Santos (XXX.155.682-XX)
3.2. Recorrente: Nazareno de Souza Santos (XXX.155.682-XX).

13.1. Ministros presentes: Walton Alencar Rodrigues (Presidente), Benjamin Zymler (Relator), Bruno Dantas e Vital do Rêgo.
13.2. Ministro-Substituto presente: Weder de Oliveira.

BENJAMIN ZYMLER

Ministro-Substituto Weder de Oliveira.

Adoto como relatório a instrução elaborada por auditor da Secretaria de Recursos (peça 63) , que contou com a anuência dos dirigentes da mencionada unidade técnica (peças 64 e 65) :]
"1.	Trata-se de recurso de reconsideração interposto por Nazareno de Souza Santos (peça 54) , contra o Acórdão 10123/2018-TCU-Primeira Câmara (peça 38) . A deliberação recorrida apresenta o seguinte teor:
ACORDAM os ministros do Tribunal de Contas da União, reunidos em sessão da 1ª Câmara, ante as razões expostas pelo relator, em:
9.1. rejeitar, parcialmente, as razões de justificativa apresentadas pelo Sr. Nazareno de Souza Santos;
9.2. julgar irregulares as contas do Sr. Nazareno de Souza Santos, com fundamento nos arts. 1º, I, e 16, III, "b", da Lei 8.443/1992, c/c os arts. 19, caput, e 23, III, da mesma lei;
9.3. julgar regulares as contas da Sra. Edila Ferreira Duarte Monteiro, dando-lhe quitação plena;
9.4. aplicar ao Sr. Nazareno de Souza Santos a multa prevista no art. 58, I, da Lei 8.443/1992, no valor de R$ 30.000,00 (trinta mil reais) , fixando o prazo de 15 (quinze) dias, a contar da notificação, para que comprove, perante este Tribunal (art. 214, III, "a", do RI/TCU) , o recolhimento da dívida aos cofres do Tesouro Nacional, atualizada monetariamente desde a data do presente acórdão até a do efetivo recolhimento, se for paga após o vencimento, na forma da legislação em vigor;
9.5. autorizar, desde logo, nos termos do art. 28, II, da Lei 8.443/1992, a cobrança judicial das dívidas, caso não atendidas as notificações;
9.6. determinar à Superintendência Regional do Instituto Nacional de Colonização e Reforma Agrária no Estado do Pará, com fundamento no art. 250, II, do RI/TCU, c/c o art. 8º da Lei 8.443/1992, que:
9.6.1. no prazo de 60 (sessenta) dias, apresente a este Tribunal plano de ação para análise das contas prestadas nos convênios: 516680, 518830, 543792, 579380, 579386, 601517, 601785, 626348, 639972, 651539, 654383, 654384, 708853, 708934, 708951, 715451, 716180, 716198, 724459, 738840, 744617, 745692 (tratados no item II da audiência) e 513497 (item VIII) , registrando estratégia para priorização das análises com base em critérios objetivos (materialidade, risco, entre outros) e contendo, para cada um dos convênios listados:
9.6.1.1. cronograma de cada atividade necessária ao exame das contas;
9.6.1.2. designação de cada servidor pessoalmente responsável pelas mencionadas atividades; e
9.6.1.3. previsão para conclusão das análises;
9.6.2. instaure tomada de contas especial com vista à elucidação dos fatos e à identificação dos responsáveis pelos prejuízos decorrentes da aprovação da prestação de contas do convênio 652425 (parágrafos 26 e 27 da proposta de deliberação) ;
9.6.3. informe, nas próximas contas ordinárias a serem prestadas pelo Incra/Sede, a situação do convênio 596475; e
9.7. dar ciência desta deliberação à Superintendência Regional do Incra no Estado do Pará, ao Incra/Sede, à Secretaria de Controle Interno da Presidência da República (Ciset/PR) e, nos termos do § 3º do art. 16 da Lei 8.443/1992, à Procuradoria da República no Estado do Pará, para adoção das medidas que entender cabíveis.
HISTÓRICO
2.	Cuidam os autos da prestação de contas da Superintendência Regional do Instituto Nacional de Colonização e Reforma Agrária no Estado do Pará (SR-01/Incra) referente ao exercício de 2014, cujos responsáveis são Nazareno de Souza Santos, superintendente titular, e Edila Ferreira Duarte Monteiro, substituta do titular no período de 1º a 31/12/2014.
3.	O superintendente Nazareno de Souza Santos foi ouvido em audiência, por meio do Ofício 1903/2016-TCU/Secex-PA (peças 19 e 20) , em razão da celebração dos Contratos 1/2014, 2/2014, 3/2014 e 4/2014, por meio de processo de chamada pública irregular, visto que inexistente a pesquisa mercadológica prevista no art. 3º, § 2º, da Portaria Incra 581/2010.
4.	A propósito das razões de justificativa apresentadas pelo responsável (peça 21) , a Secex/PA propôs, em instrução, que fossem acatadas (peça 22) .
5.	O responsável foi novamente ouvido em audiência, por meio do Ofício 1939/2017-TCU/Secex/PA (peças 25 e 26) , desta feita, basicamente, sobre a omissão na adoção de medidas previstas no Plano de Providências Permanentes acerca da apuração de irregularidades e pendências em diversos convênios de responsabilidade da referida unidade regional do Incra.
6.	O responsável apresentou razões de justificativa (peças 31 a 33) , em que se limitou a encaminhar informações sobre as medidas adotadas pela SR-01/Incra quanto ao cumprimento do Plano de Providências Permanentes.
7.	Após instrução final da Secex/PA (peça 34) e parecer do MP/TCU (peça 37) , foi proferido o Acórdão 10123/2018-TCU-Primeira Câmara, em cujo voto condutor o i. relator, Ministro Weder de Oliveira, anuiu ao acatamento das justificativas do responsável relativas ao primeiro ofício de audiência. Quanto ao segundo, todavia, considerou atendidos, pelo menos parcialmente, os itens I, II, III, IV, V e IX, mas descumpridos os itens VI, VII, VIII e X.
8.	Por esse motivo, a 1ª Câmara deste Tribunal, seguindo a orientação do relator, julgou irregulares as contas de Nazareno de Souza Santos, aplicando-lhe multa, e formulou determinações à SR-01/Incra. Já as contas de Edila Ferreira Duarte Monteiro foram julgadas regulares, sendo-lhe dada quitação plena.
9.	Inconformado, Nazareno de Souza Santos interpõe recurso de reconsideração, que é objeto do presente exame.
EXAME DE ADMISSIBILIDADE
10.	Reitera-se o exame preliminar de admissibilidade (peças 56 e 57) , acolhido por despacho do relator, Exmo. Ministro Benjamin Zymler, que conheceu do recurso, suspendendo os efeitos dos itens 9.2, 9.4 e 9.5 do acórdão recorrido, em relação ao recorrente (peça 60) .
EXAME técnico
11.	Delimitação
11.1.	O presente recurso tem por objeto examinar irregularidades e pendências em convênios identificadas em prestação de contas.
12.	Irregularidades e pendências em convênios identificadas em prestação de contas.
12.1.	Irregularidade:
12.2.	"X) Notificar a UNAMAZ para recolhimento imediato do valor não utilizado do convênio 601517, devidamente corrigido, e para apresentação de informações esclarecimentos a respeito das despesas impugnadas, registrar a inadimplência no SIAFI/SICONV e adotar as providências necessárias para a instauração de tomada de contas especial, se for o caso."
12.3.	Alegações (peça 54, p. 3 e 7) :
12.4.	Quanto à recomendação X, informa-se que o referido convênio já se encontra aprovado no Siconv, conforme documentos em anexo.
12.5.	Análise:
12.6.	Como prova de sua afirmação, o recorrente anexa apenas trecho de uma tabela não identificada, em que o Convênio 601517 aparece na situação "Concluído" (peça 54, p. 7) . Todavia, em pesquisa realizada no Siconv nesta data, confirmou-se esse dado.
12.7.	De qualquer forma, o recorrente não apresenta informação alguma sobre se o saldo do convênio foi devidamente restituído aos cofres da União e sobre despesas impugnadas, o que constitui o cerne da irregularidade apontada. Portanto, não pode ser considerada sanada.
12.8.	Ressalte-se, outrossim, que, conforme destaca o i. relator a quo, em seu voto condutor, o recorrente é reincidente na prática desse tipo de irregularidade, que já motivou a declaração de irregularidade de contas anteriores de sua titularidade (peça 39, p. 3) :
19.	Os problemas na gestão das transferências voluntárias foram apontados nas prestações de contas anuais anteriores (2011, 2012 e 2013) e permaneceram durante o exercício de 2014. Destaco que, por irregularidades semelhantes, o Sr. Nazareno de Souza Santos teve as contas referentes ao exercício de 2013 julgadas irregulares (Acórdão 1522/2018-TCU-Primeira Câmara) .
20.	Conforme mencionado anteriormente, o Sr. Nazareno de Souza Santos não apresentou razões de justificativa para a omissão que lhe é imputada quanto à "adoção de medidas previstas no Plano de Providências Permanentes relativas à apuração de irregularidades e pendências em convênios de responsabilidade da referida regional do Incra [SR-01], bem como para apurar possíveis descumprimentos de dever funcional de servidores incumbidos dos respectivos processos administrativos, conforme Relatório de Auditoria de Gestão da Controladoria-Geral da União n. 201503808" (parágrafo 10, supra) .
12.9.	Ademais, conforme preconiza a jurisprudência desta Corte de Contas, nos termos de sua jurisprudência selecionada:
A adoção de medidas corretivas e o ulterior cumprimento das normas, em exercício posterior, por provocação dos órgãos de controle, embora favoreçam os responsáveis relativamente à gestão do exercício em que as providências tenham sido efetivamente adotadas, não tornam lícitas as condutas contrárias ao ordenamento jurídico, sendo passível o julgamento das contas pela irregularidade.
Acórdão 543/2015-TCU-Plenário, Relator Raimundo Carreiro.
12.10.	No mesmo sentido, os acórdãos: 2508/2014, Relator Benjamin Zymler, e 2529/2008, Relator Marcos Vinicios Vilaça, do Plenário; 1305/2010, Relator Walton Alencar Rodrigues, e 125/2007, Relator Marcos Vinicios Vilaça, da 1ª Câmara; e 5220/2015, Relator Augusto Nardes, e 279/2008, Relator Ubiratan Aguiar, da 2ª Câmara.
12.11.	Assim, ainda que houvesse sido comprovado, nesta oportunidade, o saneamento da irregularidade de que trata este tópico, isso não seria, por si só, motivo suficiente para a revisão da deliberação recorrida.
12.12.	Portanto, a alegação apresentada não merece acolhida.
12.13.	Alegação: (peça 54, p. 4) :
12.14.	Acerca das recomendações VI, VII e VIII, comunica-se que a gestão continuou tratando das providências a serem tomadas, todas dentro da legalidade.
12.15.	Análise:
12.16.	Evidentemente, ainda que pudesse ser comprovada, a afirmativa de que o órgão continuou a adotar providências acerca das irregularidades apontadas não significa que tenham sido solucionadas.
12.17.	Irregularidade:
12.18.	"VI) Proceder rigorosamente à análise dos esclarecimentos do ITERPA sobre a Prestação de Contas do Convênio 596475, objetivando aferir a adequabilidade dos preços praticados nas indenizações. Caso não haja manifestação do convenente, no prazo estipulado na notificação, adotar as medidas previstas no normativo na Portaria Interministerial MP/MF/MCTP n. 127/2008. Manutenção da vigência do convênio 651539 após verificação da falta de capacidade técnica e operacional do convenente."
12.19.	Alegação: (peça 54, p. 4) :
12.20.	Quanto ao item VI, o procedimento administrativo encontra-se na sede do Incra, para análise.
12.21.	Análise:
12.22.	O recorrente, aparentemente, se refere ao Convênio 596475. Não apresenta comprovação alguma de sua afirmativa. De qualquer forma, mesmo que o ajuste se encontre efetivamente em análise na sede do Incra, isso não demonstra o cumprimento da providência demandada no item considerado.
12.23.	Além disso, nenhuma justificativa foi apresentada acerca do Convênio 651539.
12.24.	Por isso, a alegação deve ser rejeitada.
12.25.	Irregularidade:
12.26.	"VII) Proceder, de imediato, a análise da Prestação de contas do Convênio n 651539. Ausência de fiscalização e acompanhamento da execução do objeto do Convênio SIAFI n 652425, morosidade na análise da prestação de contas, inexecução do objeto e ausência de diligências junto à convenente para o recolhimento de valor não utilizado, cujo montante corresponde a R$ 7.669.458,64. Notificar o ITERPA para recolhimento imediato do valor não utilizado, devidamente corrigido e para apresentação de informações/esclarecimentos a respeito das despesas impugnadas. Registrar o fato no SIAFI/SICONV e adotar as providências necessárias para a instauração de tomada de contas especial, caso necessário. Execução ineficiente do projeto previsto no"
12.27.	Alegações: (peça 54, p. 4) :
12.28.	Quanto ao item VII, o respectivo processo administrativo encontra-se resolvido em sua quase totalidade, identificando-se divergência entre o montante apurado e o efetivamente recolhido aos cofres públicos.
12.29.	Análise:
12.30.	O recorrente parece referir-se ao Convênio 652425. Apresenta uma descrição extremamente genérica e sumária da providência que teria sido adotada, sem apresentar comprovação alguma da sua veracidade. De qualquer forma, o que lhe foi demandado foi que adotasse medidas para o efetivo recolhimento da totalidade do expressivo valor não utilizado do convênio e não apenas que identificasse a parcela não recolhida.
12.31.	Ademais, novamente, nada informa sobre o Convênio 651539.
12.32.	Por esses motivos, a alegação deve ser rejeitada.
12.33.	Irregularidade:
12.34.	"VIII) Determinar aos setores envolvidos nas Convênio 513497, cujo montante corresponde a R$ 10.962.970,00, e ausência de fiscalização pela SR. análises do convênio 513497 que envidem esforços no sentido de concluir as tarefas a seu cargo, visando à conclusão do processo, notificando a Convenente, se for o caso, para que tome as medidas cabíveis à regularização e 'fechamento' do Convênio e, se for o caso, instaure a tomada de contas especial. Convênio 543792 na situação 'a aprovar' há mais de 983 dias sem a devida análise da prestação de contas pela Superintendência, sendo que já foram detectadas falhas na execução do objeto e falta de recolhimento de valor impugnado no montante de R$ 379.643,08 à época."
12.35.	Análise:
12.36.	O recorrente não trouxe aos autos nenhuma alegação específica acerca do item em questão. Portanto, não se tem notícia de qualquer providência para a resolução das irregularidades apontadas.
CONCLUSÃO
13.	Das análises anteriores, conclui-se que o recorrente não apresenta quaisquer elementos que justifiquem ou sequer relevem a omissão na adoção de medidas previstas no Plano de Providências Permanentes acerca da apuração de irregularidades e pendências em diversos convênios de responsabilidade da Superintendência Regional do Instituto Nacional de Colonização e Reforma Agrária no Estado do Pará (SR-01/Incra) . Em particular, não justifica as irregularidades e pendências de que tratam os itens VI, VII, VIII e X do Ofício 1939/2017-TCU/Secex/PA, que motivaram a declaração da irregularidade das presentes contas, tampouco comprova que tenham sido sanadas.
14.	Com base nessa conclusão, propõe-se o conhecimento do recurso interposto para que lhe seja denegado provimento.
PROPOSTA DE ENCAMINHAMENTO
15.	Ante o exposto, submete-se à consideração superior a presente análise do recurso de reconsideração interposto por Nazareno de Souza Santos, contra o Acórdão 10123/2018-TCU-Primeira Câmara, propondo-se, com fundamento no art. 32, inciso I, e 33, da Lei 8.443/1992 c/c o art. 285, caput e § 1º, do RI/TCU:
a)	conhecer do recurso e, no mérito, negar-lhe provimento;
b)	dar conhecimento ao recorrente e aos demais interessados da decisão que vier a ser prolatada."
2.	O Ministério Público junto ao TCU manifestou-se de acordo com a proposta da unidade técnica. 
	É o relatório.

não há

Procurador Rodrigo Medeiros de Lima.

PRESTAÇÃO DE CONTAS ANUAL. SUPERINTENDÊNCIA REGIONAL DO INCRA NO ESTADO DO PARÁ. EXERCÍCIO DE 2014. AUDIÊNCIAS. REJEIÇÃO PARCIAL DAS RAZÕES DE JUSTIFICATIVA. CONTAS IRREGULARES DO SUPERINTENDENTE REGIONAL. MULTA. CONTAS REGULARES, COM QUITAÇÃO PLENA, DA SUBSTITUTA. RECURSO DE RECONSIDERAÇÃO. ARGUMENTOS INSUFICIENTES PARA DESCONSTITUIR A DECISÃO RECORRIDA. NÃO PROVIMENTO. CIÊNCIA AOS INTERESSADOS.

PRESTAÇÃO DE CONTAS (PC)

Secretaria de Recursos (SERUR); Secretaria de Controle Externo da Agricultura e do Meio Ambiente (SecexAmb).

Preliminarmente, o recurso em apreço deve ser conhecido, eis que foram preenchidos os requisitos necessários à espécie. 
2.	Trata-se de recurso de reconsideração interposto pelo sr. Nazareno de Souza Santos, ex-superintendente do Instituto Nacional de Colonização e Reforma Agrária no Estado do Pará, em desfavor do Acórdão 10123/2018-TCU-Primeira Câmara. Por meio dessa deliberação, o Colegiado, ao apreciar a prestação de contas daquela superintendência regional no exercício de 2014, julgou irregulares as contas do recorrente e aplicou-lhe multa de R$ 30.000,00 (trinta mil reais) , com fundamento no art. 58, inciso I, da Lei 8.443/1992. 
3.	A razão para tanto seria a ausência de providências efetivas com vistas à resolução de problemas em diversos convênios firmados pela superintendência, situação que já vinha sendo apontada nos relatórios de auditoria de gestão do controle interno e nos processos de contas anuais anteriores. 
4.	Verificou-se a continuidade de ajustes com entidades sem qualquer capacidade técnica e operacional, demora na análise das prestações de contas (em alguns casos superior a cinco anos) , inexecução dos objetos, falta de adoção de providências para recolhimento dos valores não utilizados e/ou para instauração de tomadas de contas especiais, ausência de fiscalização por parte da superintendência, dentre outros problemas. 
5.	Esses fatos são agravados diante das cifras envolvidas, motivo pelo qual cito alguns exemplos. No convênio 513497, firmado com a empresa de Assistência Técnica e Extensão Rural do Estado do Pará (Emater/PA) , o Governo Federal desembolsou R$ 4.695.100,00 para a elaboração de planos de recuperação de assentamentos e a prestação de serviços de assessoria técnica, social e ambiental à reforma agrária às famílias de agricultores assentados em treze projetos de assentamentos. Consta que o serviço foi prestado de forma deficiente, que a vigência do ajuste se encerrou em 30/12/2008 e que, até a decisão recorrida, a prestação de contas não havia sido analisada.
6.	Em outro ajuste (Siafi 651539) , celebrado com a mesma Emater/PA, seriam alocados R$ 10.475.400,00 para a elaboração de onze planos de desenvolvimento de assentamento e prestação de serviços de assessoria técnica, social e ambiental à reforma agrária para 8.383 famílias de agricultores. No entanto, em razão de diversos problemas, como a falta de capacidade técnica e operacional da convenente para realizar o objeto, foi liberado pouco mais de R$ 1 milhão. Vale ressaltar que havia recomendações da área técnica do próprio Incra e da Controladoria-Geral da União para rescindir de forma unilateral o convênio, o que não foi acatado pelas instâncias superiores daquela entidade. A vigência do termo ocorreu até 31/12/11, a prestação de contas foi apresentada de forma intempestiva e até então não havia sido analisada. 
7.	No Convênio 652425, firmado com o Instituto de Terras do Pará (Iterpa) objetivando a regularização fundiária, o georreferenciamento e a titulação de imóveis rurais no Estado do Pará, o Incra desembolsou R$ 7.000.000,00. A vigência do ajuste encerrou em 30/5/2011, sendo que não houve fiscalização por parte do poder concedente. A prestação de contas foi apresentada intempestivamente no final de 2011 e, segundo análise prévia, teriam sido utilizados e executados tão somente R$ 963.840,24. Até a decisão recorrida, não havia sido tomada providência para restituição do saldo e/ou instauração da devida tomada de contas especial. 
8.	No Convênio 601517, firmado com a Associação de Universidades Amazônicas (Unamaz) , houve o desembolso de R$ 180.359,00 para que a convenente elaborasse sete relatórios antropológicos de caracterização histórica, econômica e sociocultural para identificação, regularização e delimitação de territórios de remanescentes das comunidades quilombolas do Estado do Pará, bem como promovesse a regularização fundiária das áreas. A prestação de contas foi apresentada em 30/6/2008, tendo a área técnica do Incra apontado, em 2011, pendências e proposto a devolução de recursos ao erário.
9.	Todos esses problemas foram apontados pela Controladoria-Geral da União (CGU) . No TC Processo 021.461/2013-9 (prestação de contas de 2012) , o recorrente foi apenado em R$ 10.000,00 por não atender diligência deste Tribunal que pedia informações sobre providências adotadas com vistas à resolução dessas pendências. No TC 019.262/2014-0 (prestação de contas de 2013) , houve nova aplicação de multa, agora no valor de R$ 30.000,00, dada a permanência das mesmas irregularidades, a saber: atuação ineficiente e intempestiva na análise das prestações de contas de transferências voluntárias e demora na adoção de medidas para reaver o prejuízo. 
9.	No recurso de reconsideração, o recorrente argumenta genericamente que a gestão vem adotando providências com vistas à resolução dos problemas, sendo que, em alguns casos, já houve pronunciamento da área técnica competente pela análise das prestações de contas. 
10.	Na linha da jurisprudência desta Corte, a exemplo dos Acórdãos 2.508/2014-Plenário, 2.529/2008-Plenário, 1.305/2010-Primeira Câmara, 125/2007-Primera Câmara, 5.220/2015-Segunda Câmara, 279/2008-Segunda Câmara e 543/2015-Plenário, a adoção de medidas corretivas em exercícios posteriores por provocação dos órgãos de controle, se confirmadas, pode favorecer o recorrente no exame das contas anuais em que as providências tenham sido efetivamente adotadas. Ou seja, a correção nos anos seguintes não torna lícita a conduta omissiva anteriormente identificada. Portanto, deve-se manter o juízo de reprovação da deliberação recorrida. 
11.	Ainda que não existisse esse entendimento consolidado, o recorrente não demonstrou a adoção das medidas informadas. No Convênio 601517, em que afirma ter ocorrido a aprovação do ajuste, não foi encaminhado o parecer técnico de análise, não sendo possível saber por que razão o débito foi afastado. No tocante aos ajustes 513497, 651539 e 652425, limitou-se a afirmar que "a gestão continuou tratando das providências a serem tomadas, todas dentro da legalidade", ou seja, percebe-se que não foi explicitada qualquer solução concreta.
12.	A mesma coisa ocorreu em relação a outros instrumentos, em que o recorrente afirmou que os procedimentos administrativos se encontravam na sede do Incra para análise. Ainda que de forma implícita, o jurisdicionado reconhece que poucas mudanças ocorreram se comparado com o quadro fático identificado no exercício de 2014, situação extremamente reprovável, tendo em vista a inércia permanente da instituição. 
13.	Portanto, acompanhando os pronunciamentos da Secretaria de Recursos e do Ministério Público junto ao TCU, nego provimento ao recurso. 
14.	Ante o exposto, voto por que seja adotada a deliberação que ora submeto a este Colegiado.
TCU, Sala das Sessões Ministro Luciano Brandão Alves de Souza, em 5 de maio de 2020.
BENJAMIN ZYMLER 
Relator